臺灣高雄地方法院刑事判決　　　　　 100年度審易字第1879號
公　訴　人　臺灣高雄地方法院檢察署檢察官
被　　　告　王禮
上列被告因恐嚇案件，經檢察官提起公訴（100 年度偵字第1360
9 號），本院判決如下：
    主  文
王禮犯恐嚇危害安全罪，處拘役伍拾日，如易科罰金，以新臺幣
壹仟元折算壹日。
    事  實
一、王禮與賴文生為鄰居關係，因長年懷疑曾經營神壇之賴文生
    施作法術導致其全身發癢無法入眠，竟基於恐嚇之犯意，於
    民國100 年4 月1 日上午7 時20分許，先手持長型掃帚，後
    改持一長型物體，在賴文生位於高雄市苓雅區○○○路118
    巷51號之住處門前，以「你好膽出來，出來要給你死」等加
    害他人生命、身體之話語，恐嚇賴文生，使賴文生心生畏懼
    ，致生危害於安全。
二、案經賴文生訴由高雄市警察局苓雅分局報告臺灣高雄地方法
    院檢察署檢察官偵查起訴。
    理  由
一、按被告以外之人於審判外之言詞或書面陳述，除法律有規定
    者外，不得作為證據；又被告以外之人於審判外之陳述，雖
    不符刑事訴訟法第159 條之1 至第159 條之4 之規定，而經
    當事人於審判程序同意作為證據，法院審酌該言詞陳述或書
    面陳述作成時之情況，認為適當者，亦得為證據；當事人、
    代理人或辯護人於法院調查證據時，知有第159 條第1 項不
    得為證據之情形，而未於言詞辯論終結前聲明異議者，視為
    有前項之同意。刑事訴訟法第159 條第1 項、第159 條之5
    分別定有明文。經查，本判決所引用之各項證據資料，其屬
    於被告以外之人於審判外之言詞、書面陳述者，均據本院於
    調查證據程序逐一提示並告以要旨，檢察官、被告均知該等
    證據為被告以外之人之審判外陳述，均未於言詞辯論終結前
    聲明異議，本院審酌上開證據作成時之情況，亦無不當取供
    等情形，認為以之作為本案之證據亦屬適當，依刑事訴訟法
    第159 條之5 規定，應有證據能力。
二、訊據被告王禮固於警詢中坦承有對告訴人賴文生稱「你好膽
    出來，出來要給你死」之語，惟於本院審理中矢口否認有何
    恐嚇危害安全之犯行，辯稱：當時因為我懷疑告訴人對我下
    符，害我身體不適，所以我才會拿掃把等物去敲打告訴人之
    鐵門。我敲門之時確實有說「你好膽出來」，但並沒有說「
    出來要給你死」云云。經查：
  (一)被告於上揭時、地持掃把等物至告訴人住處前敲打鐵門，及
    向告訴人恫稱「你好膽出來，出來要給你死」此一加害生命
    、身體之語，使告訴人心生畏懼，致生危害於安全之事實，
    業據證人即告訴人賴文生於警詢及偵查中具結證稱：案發當
    時王禮先以掃把拍打我家鐵捲門，並用三字經叫囂要我出去
    ，我下樓查看時，聽到王禮開始大聲呼喊「你好膽出來，出
    來要給你死」，我就從鐵捲門中間之窺孔向外看，發現王禮
    手持一長型類似刀械之物，讓我心生畏懼，不敢出去等語（
    警卷第5 至7 頁；偵卷第7 至11頁）；及於本院審理中到庭
    具結證稱：案發當時我在睡覺，聽到有人敲門，我就起來看
    是誰，結果就聽到有人說「你好膽出來，出來要給你死」。
    我從鐵門的小洞看到王禮手拿一長狀鐵具，門口除王禮外沒
    有其他人。「你好膽出來，出來要給你死」確實係王禮本人
    對我說，我聽到後會怕，不敢開門等語（院卷第23至25 頁
    ）明確，並有明顯可見被告手持掃把敲打告訴人住處鐵捲門
    ，及另持一長型物體之現場監視器翻拍畫面2 張（警卷第9
    頁）在卷可稽。本院審酌證人賴文生上開之證述，前後一致
    ，並與物證即照片所顯現之內容相符，參以被告並不爭執有
    於上揭時、地持掃把等物至告訴人住處前敲打鐵門，且其於
    警詢中亦坦承有向告訴人稱「你好膽出來，出來要給你死」
    之語（警卷第2 頁），足認證人賴文生上開之證述，並無瑕
    疵，又有與事實相符之佐證，堪以採信，得為判決之基礎。
    是以，上揭事實應堪以認定。
  (二)被告雖於本院審理中辯稱其確實有說「你好膽出來」，但並
    沒有說「出來要給你死」云云，惟此辯解顯與其警詢中所述
    不符，而被告並未爭執其警詢中所述有何非出於任意性之情
    形，卷內亦查無警員於詢問被告時有不正取供之行為，是其
    事後翻供，顯有卸責之虞，能否採信，已屬有疑。再者，被
    告於本院審判程序中，先係稱不記得有無說「出來要給你死
    」之語（院卷第22頁），後又改稱並無說「出來要給你死」
    之語（院卷第27頁），且表示「說這兩句話，有這麼嚴重嗎
    」（院卷第25頁）。從被告反覆及模稜兩可之說法，反應其
    欲脫免刑責之心態，益徵其確有向告訴人恫稱「出來要給你
    死」之語，是應以其於警詢中所述方為可信。此外，被告向
    告訴人恫稱上開言語時，尚手持器械，且有敲打告訴人住處
    鐵門之動作，亦可見其主觀上有恐嚇告訴人之犯意甚明，則
    其所辯顯無從採為對其有利之證據。末按「你好膽出來，出
    來要給你死」之語，客觀上明顯屬於加害他人生命、身體之
    事，衡情足以使一般人感到害怕、恐懼，況且證人即被害人
    賴文生已明確證述其聽聞上開話語後，即心生畏懼。從而，
    本件事證明確，被告犯行洵堪認定，應依法論科。
三、核被告所為，係犯刑法第305 條之恐嚇危害安全罪。本院審
    酌被告不思以理性方式處理與告訴人間之糾紛，竟以上開言
    語向告訴人恐嚇，致告訴人心生畏懼，造成他人精神上之痛
    苦，且從被告犯後尚稱「說這兩句話，有這麼嚴重嗎」之語
    ，犯後又矢口否認犯行，未與告訴人達成和解或取得原諒，
    可見其尊重他人及法紀之觀念均極為薄弱，所為實有不該，
    而應予非難；復參以被告素行良好，並無前科，有臺灣高等
    法院被告前案紀錄表1 紙附卷可按，且其行為時已高齡75歲
    ，告訴人又已對被告提出刑事附帶民事訴訟，可循法律途徑
    請求被告賠償所受之損失。從刑罰目的及功能觀之，經此偵
    、審程序，應可使被告知所警惕，尚無科以過重之刑之必要
    ；末考量被告之智識程度為國小畢業，現無業等一切情狀，
    量處如主文所示之刑，並諭知易科罰金之折算標準，以示懲
    儆。
據上論斷，應依刑事訴訟法第299 條第1 項前段，刑法第305 條
、第41條第1 項前段，刑法施行法第1 條之1 ，判決如主文。
本案經檢察官王清海到庭執行職務。
中    華    民    國   100    年    8     月    16    日
                  刑事第十庭    法  官  林裕凱
以上正本證明與原本無異。
如不服本判決應於收受判決後10日內向本院提出上訴書狀，並應
敘述具體理由。其未敘述上訴理由者，應於上訴期間屆滿後20日
內向本院補提理由書(均須按他造當事人之人數附繕本)「切勿逕
送上級法院」。
中    華    民    國   100    年    8     月    16    日
                                書記官  黃振祐
附錄所犯法條
中華民國刑法第305條
（恐嚇危害安全罪）
以加害生命、身體、自由、名譽、財產之事，恐嚇他人致生危害
於安全者，處2 年以下有期徒刑、拘役或3 百元以下罰金。